臺灣板橋地方法院交通事件裁定　　　 100年度交聲字第1556號
原處分機關　交通部公路總局臺北區監理所板橋監理站
異　議　人
即受處分人　林傳宗
上列異議人即受處分人因違反道路交通管理處罰條例案件，對於
交通部公路總局臺北區監理所板橋監理站所為如附表所示之違反
道路交通管理事件裁決書（原舉發通知單號碼：均如附表所載）
，聲明異議，本院裁定如下：
    主  文
原處分撤銷。
林傳宗不罰。
    理  由
一、本件受處分人異議意旨略以：
  (一)臺北縣政府警察局（現改制新北市政府警察局，下稱舉發機
    關）員警，以受處分人因駕駛車牌號碼號BS-6547 自小客車
    （下稱本件自小客車），於附表各該欄所示之該時地，有該
    違反道路交通管理處罰條例之違規事實，經舉發機關以附表
    所示之該舉發違反道路交通管理事件通知單舉發，再由原處
    分機關以附表所示之該違反道路交通管理事件裁決書為該欄
    所示之處罰。
  (二)受處分人對違規事實並不爭執，惟受處分人並未曾收受任何
    催繳通知書，即遭提高裁罰為4,500 元，爰請撤銷逾最低罰
    鍰金額部分。
二、按「書面之行政處分自送達相對人及已知之利害關係人起；
    書面以外之行政處分自以其他適當方法通知或使其知悉時起
    ，依送達、通知或使知悉之內容對其發生效力。」，行政程
    序法第110 條第1 項定有明文規定；復按「行政罰之裁處權
    ，因三年期間之經過而消滅。」、「前項期間，自違反行政
    法上義務之行為終了時起算。但行為之結果發生在後者，自
    該結果發生時起算。」，行政罰法第27條第1 項、第2 項定
    有明文。是道路交通管理處罰條例主管機關就依該條例所為
    之裁罰，因屬行政處分，且為行政罰之性質，而該處罰條例
    就上開事項，復未有特別之規定，自應適用上開之規定。查
    以：
  (一)本件依卷內事證，本件係由員警攔停當場舉發，並由受處分
    人當場簽收，而受處分人並未依該舉發通知單所載之應到案
    日期到案聽候裁決，亦未於該期日前自動繳納罰鍰，嗣逾應
    到案期限六十日以上後，由原處分機關為本件裁罰，而以受
    處分人之車籍地址為戶籍地址為送達後，於異議期滿後，即
    移送法務部行政執行署板橋行政執行處執行，而由該署以10
    0 年道罰執字第00349325號通知書通知繳款執行後，由受處
    分人於100 年5 月6 日提起本件異議，於同年月19日繫屬於
    本院。
  (二)然以，依受處分人如附表備註欄所示之戶籍遷徙情形，本件
    於原處分機關為本件裁決書時，受處分人之戶籍並未非在裁
    決書所載之「臺北縣永和市○○里○○○ 鄰○○路○段18巷10
    號」，是原處分機關以該地址為送達地址對受處分人為送達
    ，自難認送達合法，且該裁決書於送達後均存放在秀朗郵局
    而未經領取，有該局函復本院函文在卷可查，是本件裁決書
    既未經合法送達，自難認已經生效，而屬已成立但未生效之
    處分，是其既未生效，自不生該裁罰之效力，更無從作為異
    議之對象或為執行之依據。
  (三)是本件裁決書既尚未生效，受處分人對該裁決書提出異議，
    固難認適法，惟本件既已經原處分機關作成裁決書，而於客
    觀上係有該已成立但未生效之處分存在，且又經原處分機關
    據以為執行名義，而本件自違規行為時起復已經三年之期間
    ，是本件於客觀上仍有該不利益處分之形式存在，且現依法
    已不得對受處分人為裁處，為免受處分人免為處罰而另再向
    行政機關為相關申請之煩，爰參酌道路交通事件處理辦法第
    19條之規定，裁定撤銷該已成立之處分，並逕為不罰之諭知
    。
三、綜上所述，本件異議雖不合法，惟本件裁決書既有裁決書之
    形式且被據以為執行名義，而本件現亦已罹於處罰時效，爰
    撤銷本件裁決書並諭知受處分人為不罰，以資適法。
據上論斷，應依道路交通管理處罰條例第87條第2 項，道路交通
案件處理辦法第19條，裁定如主文。
中    華    民    國   100    年    11    月    2     日
                  刑事第三庭  法  官  陳世旻
┌──────────────────────────────────────────────────┐
│附表：                                                                          （新臺幣）          │
├──┬─────────────────────────────┬─────────────────┤
│編號│裁決書                                                    │舉發通知單                        │
│    ├───────┬────────┬──────┬─────┼──────┬────┬─────┤
│    │裁決書字號    │(一)違規日時      │(一)裁決日期  │(一)送達日期│通知單單號  │舉發事實│(一)製單日期│
│    │              │(二)違規地點      │(二)裁決主文  │(二)送達方式│            │及法條  │(二)應到案日│
│    │              │(三)違規法條      │            │(三)送達地址│            │        │(三)送達方式│
│    │              │(四)違規事實      │            │          │            │        │          │
├──┼───────┼────────┼──────┼─────┼──────┼────┼─────┤
│ 一 │板監裁罰字第裁│(一)97.05.10/23:00│(一)98.04.27  │(一)98.05.05│北縣警交字第│同裁決書│(一)97.05.10│
│    │41-C00000000號│(二)官安路及安樂路│(二)罰鍰四千五│(二)寄存送達│C00000000 號│        │(二)97.05.23│
│    │              │  口            │  百元，並記│(三)以永和市│（當場舉發）│        │(三)本人簽收│
│    │              │(三)第53條第1 項  │  違規點數三│  成功路一│            │        │          │
│    │              │(四)駕車行經有燈光│  點。      │  段18巷10│            │        │          │
│    │              │  號誌管制之交岔│            │  號為戶籍│            │        │          │
│    │              │  路口闖紅燈。  │            │  地址送達│            │        │          │
├──┼───────┴────────┴──────┴─────┴──────┴────┴─────┤
│備註│(一)受處分人戶籍遷徙資料：                                                                      │
│    │  1.民國90年12月11日：臺灣省臺北縣永和市○○里○○○鄰○○路6 號                                 │
│    │  2.民國90年12月12日：臺灣省臺北縣永和市○○里○○○鄰○○路8 號                                 │
│    │  3.民國91年06月10日：臺灣省臺北縣永和市○○里○○○鄰○○路6 號                                 │
│    │  4.民國95年02月08日：臺灣省臺北縣永和市○○里○○○鄰○○路○段18巷10號                         │
│    │  5.民國96年01月10日：臺灣省臺北縣永和市○○里○○○鄰○○街45巷1 號三樓                         │
│    │  6.民國96年02月16日：臺灣省臺北縣中和市○○里○○○鄰○○路○段8 號                             │
│    │  7.民國98年06月29日：臺灣省臺北縣永和市○○里○○○鄰○○路○段18巷10號                         │
│    │(二)本件機車車籍地址：新北市○○區○○路一段18巷10號（牌照狀態：一般報廢）                      │
└──┴───────────────────────────────────────────────┘
以上正本證明與原本無異
如不服本裁定應於送達後5日內向本院提出抗告狀
                                書記官  梁福建
中    華    民    國   100    年    11    月    3     日